---
title: "World Bank Analyse"
subtitle: "Dr. rer. nat. Noemi Castelletti, Elisabeth Lucke"
author: "Robin Billinger, Maximilian Frei, Leonie Mertes"
institute: "PD Dr. Fabian Scheipl, Daniel Schlichting"
date: "2025-01-20"
format: 
  revealjs:
    css: "customstyle.css"
    embed-resources: true
    self-contained: true
    slide-number: c
    footer: >
      <div style="display: flex; justify-content: space-between; width: 80%;
        margin-left: 10%; margin-right: 10%;">
      <span style="text-align: left;">Grundlegendes Praxisprojekt</span>
      <span style="text-align: center;"
      >Robin Billinger, Maximilian Frei, Leonie Mertes</span>
      <span style="text-align: right;">20.01.2025</span>
      </div>
editor: visual
execute:
  echo: false
  warning: false
  message: false
  eval: true
  eval-env: global
---

```{r setup, include=FALSE}
# Source the environment setup to install necessary packages and load libraries
source("env_setup.R")

# Source each markdown analysis
source_rmd(here("Analysis", "education.Rmd"))
source_rmd(here("Analysis", "hiv.Rmd"))
source_rmd(here("Analysis", "tobacco_LEONIE.Rmd"))
source_rmd(here("Analysis", "tobacco_ROBIN.Rmd"))
source_rmd(here("Analysis", "tobacco.Rmd"))
source_rmd(here("Analysis", "agriculture.Rmd"))

# Globally center all plots while displaying knitted version in HTML
knitr::opts_chunk$set(fig.align = "center")
```

## Agenda {.custom-smaller}

::: incremental
1.  Überblick und Gruppierungen

2.  Datenanalyse

    2.1 HIV\
    2.2 Bildung\
    2.3 Tabakkonsum\
    2.4 Landwirtschaft

3.  Zusammenfassung und Ausblick
:::

## Überblick {.custom-smaller}

**World Bank Datensatz**

::: incremental
-   **Erhebungsart**: Longitudinal

-   25 Länder untersucht

-   18 verschiedene Indikatoren

-   Jährliche Messungen von 2000 bis 2021
:::

## Gruppierungen {.custom-smaller}

-   durchschnittliche Ausprägung über die Jahre

-   verteilt auf Quantile

| **Quantil**             | Q1          | Q2      | Q3     | Q4   | Q5        |
|-------------------------|-------------|---------|--------|------|-----------|
| Prävalenz Alkoholkonsum | Sehr gering | Gering  | Mittel | Groß | Sehr groß |
| Anteil Grundbildung     | Sehr gering | Gering  | Mittel | Groß | Sehr groß |
| Bevölkerungsdichte      | \-          | Niedrig | Mittel | Hoch | \-        |
| Einwohnerzahl           | \-          | Gering  | Mittel | Hoch | \-        |
| Einkommensniveau        | \-          | Gering  | Mittel | Hoch | \-        |
| Prävalenz Tabakkonsum   | Sehr gering | Gering  | Mittel | Groß | Sehr groß |
| Landesfläche            | Sehr klein  | Klein   | Mittel | Groß | Sehr groß |

## 2.1 HIV {.custom-smaller}

Wie verhält sich die HIV-Prävalenz in der Bevölkerung zwischen 15 und 49 Jahren zum gesamten Alkoholkonsum pro Kopf?

```{r, fig.height=7, fig.width=12}
presentation_hiv_plot1
```

## 2.1 HIV {.custom-smaller}

```{r, fig.height=7, fig.width=12}
presentation_hiv_plot2
```

## 2.1 HIV {.custom-smaller}

Haben Länder mit einem höheren Prozentsatz der Erwerbsbevölkerung mit Grundbildung eine niedrigere HIV-Prävalenz unter den 15- bis 49-Jährigen?

```{r, fig.height=7, fig.width=12}
presentation_hiv_plot3
```

## 2.1 HIV {.custom-smaller}

```{r, fig.height=7, fig.width=12}
presentation_hiv_plot4
```

## 2.2 Bildung {.custom-smaller}

Haben Länder mit höherer Staatsverschuldung einen geringeren Anteil an Erwerbspersonen mit Grundbildung?

```{r edu_slide_1, fig.height=7, fig.width=12}
presentation_education_plot1
```

## 2.2 Bildung {.custom-smaller}

```{r edu_slide_2, fig.height=7, fig.width=12}
presentation_education_plot2
```

## 2.2 Bildung {.custom-smaller}

```{r edu_slide_3, fig.height=7, fig.width=12}
presentation_education_plot3
```

## 2.2 Bildung {.custom-smaller}

Führen mehr Erwerbstätige mit Grundbildung zu einer niedrigeren Schüler-Lehrer-Relation?

```{r edu_slide_4, fig.height=7, fig.width=12}
presentation_education_plot4
```

## 2.2 Bildung {.custom-smaller}

```{r edu_slide_5, fig.height=7, fig.width=12}
presentation_education_plot5
```

## 2.2 Bildung {.custom-smaller}

Welche Auswirkungen haben niedrige Schüler-Lehrer-Relationen auf die Bildungsqualität?

```{r edu_slide_6, fig.height=7, fig.width=12}
presentation_education_plot6
```

## 2.3 Tabakkonsum {.custom-smaller}

In welchem Zusammenhang steht das Bruttoinlandsprodukt pro Kopf mit der Prävalenz des aktuellen Tabakkonsums unter Erwachsenen?

```{r tobacco_plot1_, fig.height=7, fig.width= 15, echo = FALSE, warning=FALSE, message=FALSE}
presentation_tobacco_plot1
```

## 2.3 Tabakkonsum {.custom-smaller}

```{r, fig.height=7, fig.width=12}
presentation_tobacco_plot2
```

## 2.4 Landwirtschaft {.custom-smaller}

Gibt es einen Zusammenhang zwischen dem Anteil der landwirtschaftlichen Nutzfläche und den CO<sub>2</sub> Emissionen pro Kopf eines Landes?

```{r fig.height=7, fig.width=12}
presentation_agriculture_plot1
```

## 2.4 Landwirtschaft {.custom-smaller}

Welcher Bedeutung fällt hierbei die Landesfläche eines Landes zu?

```{r fig.height=8, fig.width=14}
presentation_agriculture_plot2
```

## 2.4 Landwirtschaft {.custom-smaller}

```{r fig.height=7, fig.width=12}
presentation_agriculture_plot3
```

## Zusammenfassung und Ausblick {.custom-smaller}

-   HIV vs. Alkoholprävalenz und Grundbildung: jeweils eher positiver Zusammenhang

-   Grundbildung vs. Staatsverschuldung und Schüler-Lehrer-Relation: jeweils eher positiver Zusammenhang

-   Tabakkonsumprävalenz vs. BIP: eher positiver Zusammenhang

-   Landwirtschaftliche Nutzfläche vs. CO<sub>2</sub> Emissionen: eher positiver Zusammenhang

Mögliche Informationen zu anderen Indikatoren, die weitere Erkenntnisse liefern könnten:

-   zu urbaner, forstwirtschaftlicher Fläche sowie Wasserfläche \[% oder km<sup>2</sup>\]

-   zur Quantifizierung von Bildungsqualität

## Anhang {.custom-smaller}

```{r}
presentation_education_plot7
```

## Anhang {.custom-smaller}

```{r}
presentation_education_plot8
```

## Anhang {.custom-smaller}

```{r fig.height=8, fig.width=14}
presentation_tobacco_backup1
```

## Anhang {.custom-smaller}

```{r fig.height=8, fig.width=14}
presentation_tobacco_backup2
```

## Anhang {.custom-smaller}

```{r fig.height=10, fig.width=16}
presentation_tobacco_backup3
```

## Anhang {.custom-smaller}

```{r fig.height=8, fig.width=14}
presentation_agriculture_backup1
```

## Anhang {.custom-smaller}

```{r fig.height=8, fig.width=14}
presentation_agriculture_backup2
```

## Anhang {.custom-smaller}

```{r fig.height=8, fig.width=14}
presentation_agriculture_backup3
```

## Anhang {.custom-smaller}

```{r fig.height=9, fig.width=15}
presentation_agriculture_backup4
```

## Anhang {.custom-smaller}

```{r fig.height=9, fig.width=15}
presentation_hiv_backup1
```

## Anhang {.custom-smaller}

```{r fig.height=9, fig.width=15}
presentation_hiv_backup2
```

## Anhang {.custom-smaller}

```{r fig.height=9, fig.width=15}
presentation_hiv_backup3
```
