---
title: "World Bank Analyse"
subtitle: "Dr. rer. nat. Noemi Castelletti, Elisabeth Lucke"
author: "Robin Billinger, Maximilian Frei, Leonie Mertes"
institute: "PD Dr. Fabian Scheipl, Daniel Schlichting"
date: "2025-01-20"
format: 
  revealjs:
    css: "customstyle.css"
    embed-resources: true
    self-contained: true
    slide-number: c
    footer: >
      <div style="display: flex; justify-content: space-between; width: 80%;
        margin-left: 10%; margin-right: 10%;">
      <span style="text-align: left;">Grundlegendes Praxisprojekt</span>
      <span style="text-align: center;"
      >Robin Billinger, Maximilian Frei, Leonie Mertes</span>
      <span style="text-align: right;">20.01.2025</span>
      </div>
editor: visual
execute:
  echo: false
  warning: false
  message: false
  eval: true
  eval-env: global
---

```{r setup, include=FALSE}
# Source the environment setup to install necessary packages and load libraries
source("env_setup.R")

# Source each markdown analysis
source_rmd(here("Analysis", "education.Rmd"))
source_rmd(here("Analysis", "hiv.Rmd"))
source_rmd(here("Analysis", "tobacco_LEONIE.Rmd"))
source_rmd(here("Analysis", "tobacco.Rmd"))
source_rmd(here("Analysis", "agriculture.Rmd"))

# Globally center all plots while displaying knitted version in HTML
knitr::opts_chunk$set(fig.align = "center")
```

## Agenda {.custom-smaller}

::: incremental
1.  Überblick und Gruppierungen

2.  Datenanalyse

    2.1 HIV\
    2.2 Bildung\
    2.3 Tabakkonsum\
    2.4 Landwirtschaft

3.  Zusammenfassung und Ausblick
:::

## Überblick {.custom-smaller}

**World Bank Datensatz**

::: incremental
-   **Erhebungsart**: Longitudinal

-   25 Länder untersucht

-   18 verschiedene Indikatoren

-   Jährliche Messungen von 2000 bis 2021
:::

## Gruppierungen {.custom-smaller}

-   durchschnittliche Ausprägung über die Jahre

-   verteilt auf Quantile

| **Quantil**             | Q1          | Q2      | Q3     | Q4   | Q5        |
|-------------------------|-------------|---------|--------|------|-----------|
| Prävalenz Alkoholkonsum | Sehr gering | Gering  | Mittel | Groß | Sehr groß |
| Anteil Grundbildung     | Sehr gering | Gering  | Mittel | Groß | Sehr groß |
| Bevölkerungsdichte      | \-          | Niedrig | Mittel | Hoch | \-        |
| Einwohnerzahl           | \-          | Gering  | Mittel | Hoch | \-        |
| Einkommensniveau        | \-          | Gering  | Mittel | Hoch | \-        |
| Prävalenz Tabakkonsum   | Sehr gering | Gering  | Mittel | Groß | Sehr groß |
| Landesfläche            | Sehr klein  | Klein   | Mittel | Groß | Sehr groß |

## 2.1 HIV {.custom-smaller}

::: {.center-text}
Wie verhält sich die HIV-Prävalenz in der Bevölkerung zwischen 15 und 49 Jahren zum gesamten Alkoholkonsum pro Kopf?
:::

## 2.1 HIV {.custom-smaller}

```{r, fig.height=7, fig.width=12}
pres_updated_hiv_plot1
```

## 2.1 HIV {.custom-smaller}

```{r, fig.height=7, fig.width=12}
pres_updated_hiv_plot2
```

## 2.1 HIV {.custom-smaller}

::: {.center-text}
Haben Länder mit einem höheren Prozentsatz der Erwerbsbevölkerung mit Grundbildung eine niedrigere HIV-Prävalenz unter den 15- bis 49-Jährigen?
:::

## 2.1 HIV {.custom-smaller}

```{r, fig.height=7, fig.width=12}
pres_updated_hiv_plot3
```

## 2.1 HIV {.custom-smaller}

```{r, fig.height=7, fig.width=12}
pres_updated_hiv_plot4
```

## 2.2 Bildung {.custom-smaller}

::: {.center-text}
Haben Länder mit höherer Staatsverschuldung einen geringeren Anteil an Erwerbspersonen mit Grundbildung?
:::

## 2.2 Bildung {.custom-smaller}

```{r fig.height=7, fig.width=12}
pres_updated_education_plot1
```

## 2.2 Bildung {.custom-smaller}

```{r fig.height=7, fig.width=12}
pres_updated_education_plot2
```

## 2.2 Bildung {.custom-smaller}

```{r fig.height=7, fig.width=12}
pres_updated_education_plot3
```

## 2.2 Bildung {.custom-smaller}

::: {.center-text}
Führen mehr Erwerbstätige mit Grundbildung zu einer niedrigeren Schüler-Lehrer-Relation?
:::

## 2.2 Bildung {.custom-smaller}

```{r fig.height=7, fig.width=12}
pres_updated_education_plot4
```

## 2.2 Bildung {.custom-smaller}

```{r fig.height=7, fig.width=12}
pres_updated_education_plot5
```

## 2.2 Bildung {.custom-smaller}

::: {.center-text}
Welche Auswirkungen haben niedrige Schüler-Lehrer-Relationen auf die Bildungsqualität?
:::

## 2.2 Bildung {.custom-smaller}

```{r fig.height=7, fig.width=12}
pres_updated_education_plot6
```

## 2.3 Tabakkonsum {.custom-smaller}

::: {.center-text}
In welchem Zusammenhang steht das Bruttoinlandsprodukt pro Kopf mit der Prävalenz des aktuellen Tabakkonsums unter Erwachsenen?
:::

## 2.3 Tabakkonsum {.custom-smaller}

```{r fig.height=8, fig.width= 14, echo = FALSE, warning=FALSE, message=FALSE}
pres_updated_tobacco_plot1
```

## 2.3 Tabakkonsum {.custom-smaller}

```{r fig.height=7, fig.width=12}
pres_updated_tobacco_plot2
```

## 2.4 Landwirtschaft {.custom-smaller}

::: {.center-text}
Gibt es einen Zusammenhang zwischen dem Anteil der landwirtschaftlichen Nutzfläche und den CO<sub>2</sub> Emissionen pro Kopf eines Landes?
:::

## 2.4 Landwirtschaft {.custom-smaller}

```{r fig.height=7, fig.width=12}
pres_updated_agriculture_plot1
```

## 2.4 Landwirtschaft {.custom-smaller}

::: {.center-text}
Welcher Bedeutung fällt hierbei die Landesfläche eines Landes zu?
:::

## 2.4 Landwirtschaft {.custom-smaller}

```{r fig.height=8, fig.width=14}
pres_updated_agriculture_plot2
```

## 2.4 Landwirtschaft {.custom-smaller}

```{r fig.height=7, fig.width=12}
pres_updated_agriculture_plot3
```

## Zusammenfassung und Ausblick {.custom-smaller}

-   HIV und Alkoholprävalenz und Grundbildung: jeweils eher positiver Zusammenhang

-   Grundbildung und Staatsverschuldung und Schüler-Lehrer-Relation: jeweils eher positiver Zusammenhang

-   Tabakkonsumprävalenz und BIP: eher positiver Zusammenhang

-   Landwirtschaftliche Nutzfläche und CO<sub>2</sub> Emissionen: eher positiver Zusammenhang

Mögliche Informationen zu anderen Indikatoren, die weitere Erkenntnisse liefern könnten:

-   zu urbaner, forstwirtschaftlicher Fläche sowie Wasserfläche \[% oder km<sup>2</sup>\]

-   zur Quantifizierung von Bildungsqualität

## Anhang {.custom-smaller}

```{r fig.height=6, fig.width=10}
pres_updated_education_backup1
```

## Anhang {.custom-smaller}

```{r fig.height=7, fig.width=12}
pres_updated_education_backup2
```

## Anhang {.custom-smaller}

```{r fig.height=8, fig.width=14}
pres_updated_tobacco_backup1
```

## Anhang {.custom-smaller}

```{r fig.height=8, fig.width=14}
pres_updated_tobacco_backup2
```

## Anhang {.custom-smaller}

```{r fig.height=10, fig.width=16}
presentation_tobacco_backup3
```

## Anhang {.custom-smaller}

```{r fig.height=8, fig.width=14}
presentation_agriculture_backup1
```

## Anhang {.custom-smaller}

```{r fig.height=8, fig.width=14}
presentation_agriculture_backup2
```

## Anhang {.custom-smaller}

```{r fig.height=8, fig.width=14}
presentation_agriculture_backup3
```

## Anhang {.custom-smaller}

```{r fig.height=9, fig.width=15}
pres_updated_agriculture_backup4
```

## Anhang {.custom-smaller}

```{r fig.height=5, fig.width=8}
pres_updated_agriculture_backup5
```

## Anhang {.custom-smaller}

```{r fig.height=6, fig.width=10}
pres_updated_agriculture_backup6
```

## Anhang {.custom-smaller}

```{r fig.height=9, fig.width=15}
presentation_hiv_backup1_update
```

## Anhang {.custom-smaller}

```{r fig.height=9, fig.width=15}
presentation_hiv_backup2_update
```

## Anhang {.custom-smaller}

```{r fig.height=9, fig.width=15}
presentation_hiv_backup3_update
```

## Anhang {.custom-smaller}

**Ordinary Least Squares (OLS)** schätzt die Regressionskoeffizienten, indem die quadrierten Residuen minimiert werden:

$$
\min_{\beta} \sum_{i=1}^{n} (y_i - X_i \beta)^2
$$

Diese Methode liefert **BLUE (Best Linear Unbiased Estimators)** gemäß dem **Gauss-Markov-Theorem**, unter der Annahme **normalverteilter Residuen**. In realen Daten führen jedoch Verstöße gegen diese Annahme zu geringerer Effizienz, was sich auf **Konfidenzintervalle und Hypothesentests** auswirken kann.

## Anhang {.custom-smaller}

Um Ausreißer zu mildern, verwenden **Robuste Lineare Modelle (RLMs)** via `MASS::rlm()` das Verfahren der **Iteratively Reweighted Least Squares (IRLS)**, wodurch der Einfluss extremer Werte reduziert wird.

Die Standard-psi-Funktion, **psi.huber**, nutzt die **Huber-Loss-Funktion**:

$$
L_{\delta}(r) =
\begin{cases} 
\frac{1}{2} r^2  & \text{wenn } |r| \leq \delta, \\
\delta (|r| - \frac{1}{2} \delta)  & \text{wenn } |r| > \delta.
\end{cases}
$$

wobei:

-   $r$ ist das **Residuum ** $y_i - X_i\beta$
-   $\delta$ (Standardwert: **1.345**) steuert die Robustheit

## Anhang {.custom-smaller}

Standardmäßig zeigt `geom_smooth(method = MASS::rlm)` Konfidenzintervalle an, aber **`MASS::rlm()` berechnet keine Standardfehler**. Stattdessen approximiert **ggplot2** diese unter Verwendung der **OLS-basierten Formel**:

$$
CI = \hat{y} \pm t_{\alpha/2, df} \cdot SE(\hat{y})
$$

wobei:

-   $\hat{y}$ ist der **vorhergesagte Wert**
-   $SE(\hat{y})$ wird **durch lokale Glättung approximiert**
-   $t_{\alpha/2, df}$ ist der **kritische t-Wert**

## Anhang {.custom-smaller}

Der **Spearman-Korrelationskoeffizient** misst die **monotone Beziehung** zwischen zwei Variablen. Im Gegensatz zum **Pearson-Korrelationskoeffizienten**, der nur **lineare Beziehungen** erfasst, bewertet der Spearman-Korrelationskoeffizient, ob mit dem Anstieg einer Variablen die andere tendenziell in einer konsistenten Reihenfolge steigt oder fällt.

$$
\rho = 1 - \frac{6 \sum d_i^2}{n(n^2 - 1)}
$$

wobei:

-   $d_i$ ist die Differenz zwischen den Rängen der entsprechenden Werte der beiden Variablen ist
-   $n$ ist die Anzahl der Beobachtungen