---
title: "World Bank Analyse"
subtitle: "Dr. rer. nat. Noemi Castelletti, Elisabeth Lucke"
author: "Robin Billinger, Maximilian Frei, Leonie Mertes, Iman Saffari"
institute: "PD Dr. Fabian Scheipl, Daniel Schlichting"
date: "2025-01-20"
format: 
  revealjs:
    css: "customstyle.css"
    embed-resources: true
    self-contained: true
    slide-number: c
    logo: "Results/Style/LMU_Logo.svg"
    footer: >
      <div style="display: flex; justify-content: space-between; width: 80%;
        margin-left: 10%; margin-right: 10%;">
      <span style="text-align: left;">Grundlegendes Praxisprojekt</span>
      <span style="text-align: center;"
      >Robin Billinger, Maximilian Frei, Leonie Mertes, Iman Saffari</span>
      <span style="text-align: right;">20.01.2025</span>
      </div>
editor: visual
execute:
  echo: false
  warning: false
  message: false
  eval: true
  eval-env: global
---

```{r setup, include=FALSE}
## TODO: YOU NEED TO RUN env_setup TO INSTALL ALL PACKAGES
library(here)
library(dplyr)
library(ggplot2)
library(tidyr)
library(RColorBrewer)
library(patchwork)
library(grid)

# Source the self-written functions
source(here("Scripts", "functions.R"))

# Source each markdown analyses
source_rmd(here("Analysis", "tobacco_ROBIN.Rmd"))
source_rmd(here("Analysis", "agriculture.Rmd"))
source_rmd(here("Analysis", "surface.Rmd"))
source_rmd(here("Analysis", "hiv.Rmd"))
source_rmd(here("Analysis", "tobacco_LEONIE.Rmd"))
source_rmd(here("Analysis", "education.Rmd"))

# Globally center all plots while displaying knitted version in HTML
knitr::opts_chunk$set(fig.align = "center")

# Load the dataset
data_merged <- readRDS(here("Data", "Processed", "data_merged.RDS"))
data_grouped <- readRDS(here("Data", "Processed", "data_grouped.RDS"))
data_education <- left_join(data_merged, data_grouped, by = c("Country Name", "Country Code"))
```

## Agenda {.custom-smaller}

::: incremental
1.  Überblick und Gruppierungen

2.  Datenanalyse

    2.1 Elektrizität und nationales Einkommen\
    2.2 HIV\
    2.3 Bildung\
    2.4 Tabakkonsum\
    2.5 Landwirtschaft

3.  Ausblick
:::

## Überblick {.custom-smaller}

**World Bank Datensatz**

::: incremental
-   **Erhebungsart**: Longitudinal

-   25 Länder untersucht

-   18 verschiedene Indikatoren

-   Jährliche Messungen von 2000 bis 2021
:::

## Gruppierungen {.custom-smaller}

-   durchschnittliche Ausprägung über die Jahre

-   verteilt auf Quantile

| **Quantil**              | Q1            | Q2          | Q3          | Q4          | Q5           |
|--------------------------|----------------|-------------|-------------|-------------|--------------|
| Prävalenz Alkoholkonsum | Sehr gering   | Gering      | Mittel      | Groß        | Sehr groß    |
| Anteil Grundbildung  | Sehr gering   | Gering      | Mittel      | Groß        | Sehr groß  |
| Bevölkerungsdichte   | -             | Niedrig     | Mittel      | Hoch        | -           |
| Einwohnerzahl        | -             | Gering     | Mittel      | Hoch        | -           |
| Einkommensniveau     | -             | Gering      | Mittel      | Hoch        | -            |
| Prävalenz Tabakkonsum| Sehr gering   | Gering      | Mittel      | Groß        | Sehr groß    |
| Landesfläche         | Sehr klein    | Klein       | Mittel      | Groß        | Sehr groß    |

## 2.1 Elektrizität und nationales Einkommen {.custom-smaller}

Wie korreliert der Zugang zu Elektrizität mit dem bereinigten Nettonationaleinkommen pro Kopf in verschiedenen Ländern?

## 2.1 Elektrizität und nationales Einkommen {.custom-smaller}

Hängt dies auch von der Größe des Landes oder der Einwohnerzahl ab?

## 2.2 HIV {.custom-smaller}

Wie verhält sich die **HIV-Prävalenz in der Bevölkerung zwischen 15 und 49 Jahren** zum **gesamten Alkoholkonsum pro Kopf**?

```{r, fig.height=7, fig.width=12}
plot_alc_hiv_grouped_dotplot
```

## 2.2 HIV {.custom-smaller}

```{r, fig.height=7, fig.width=12}
plot_alc_hiv_boxplot
```

## 2.2 HIV {.custom-smaller}

Haben Länder mit einem **höheren Prozentsatz der Erwerbsbevölkerung mit Grundbildung** eine **niedrigere HIV-Prävalenzrate in der Bevölkerung zwischen 15 und 49**?

```{r, fig.height=7, fig.width=12}
plot_edu_hiv_grouped_dotplot
```

## 2.2 HIV {.custom-smaller}

```{r, fig.height=7, fig.width=12}
plot_edu_hiv_boxplot
```

## 2.3 Bildung {.custom-smaller}

Haben Länder mit höherer Staatsverschuldung einen geringeren Anteil an Erwerbspersonen mit Grundbildung?

```{r edu_slide_1}
p1
```

## 2.3 Bildung {.custom-smaller}

```{r edu_slide_2}
p2
```

## 2.3 Bildung {.custom-smaller}

```{r edu_slide_3}
p3
```

## 2.3 Bildung {.custom-smaller}

Führen mehr Erwerbstätige mit Grundbildung zu einer niedrigeren Schüler-Lehrer-Relation?

```{r edu_slide_4}
p4
```

## 2.3 Bildung {.custom-smaller}

```{r edu_slide_5}
p5
```

## 2.3 Bildung {.custom-smaller}

Welche Auswirkungen haben niedrige Schüler-Lehrer-Relationen auf die Bildungsqualität?

```{r edu_slide_6}
p6
```

## 2.4 Tabakkonsum {.custom-smaller}

In welchem Zusammenhang steht das **Bruttoinlandsprodukt pro Kopf** mit der **Prävalenz des aktuellen Tabakkonsums unter Erwachsenen** innerhalb eines Landes?

```{r tobacco_plot1_, fig.height=7, fig.width= 15, echo = FALSE, warning=FALSE, message=FALSE}
plot_BIP_tob_barplot_year
```

## 2.4 Tabakkonsum {.custom-smaller}

```{r, fig.height=7, fig.width=12}
presentation_tobacco_plot2
```

## 2.5 Landwirtschaft {.custom-smaller}

Gibt es einen Zusammenhang zwischen dem **Anteil der landwirtschaftlichen Nutzfläche** und den **CO2 Emissionen pro Kopf** eines Landes?

```{r fig.height=7, fig.width=12}
presentation_agriculture_plot1
```

## 2.5 Landwirtschaft {.custom-smaller}

Welcher Bedeutung fällt hierbei die **Landesfläche eines Landes** zu?

```{r fig.height=8, fig.width=14}
presentation_agriculture_plot2
```

## 2.5 Landwirtschaft {.custom-smaller}

```{r fig.height=7, fig.width=12}
presentation_agriculture_plot3
```

## 2.5 Landwirtschaft {.custom-smaller}

```{r fig.height=7, fig.width=12}
presentation_agriculture_plot4
```

## Ausblick {.custom-smaller}

## Anhang {.custom-smaller}

```{r}
p8
```

## Anhang {.custom-smaller}

```{r}
p9
```
